臺灣臺中地方法院刑事判決　　　　　　　　　　　　　九十一年度易字第六九一號
　　公　訴　人　臺灣台中地方法院檢察署檢察官
　　被　　　告　甲○○
右列被告因違反著作權法案件，經檢察官提起公訴（九十一年度偵字第二四四五號）
，本院判決如左：
    主  文
甲○○以明知為侵害著作權之物而意圖營利而交付之方法侵害他人之著作權，處有期
徒刑參月，如易科罰金，以參佰元折算壹日。緩刑參年。扣案如附表所示之盜版影音
ＶＣＤ光碟片共陸拾柒片，均沒收。
    事  實
一、甲○○明知片名如附表所示之「麥斯大行動」等盜版影音ＶＣＤ光碟，係分別侵
    害如附表權利人欄所示美商迪士尼企業股份有限公司等享有著作財產權之影音視
    聽著作，非經上開公司之同意或授權，不得擅自重製、散布或意圖營利而交付，
    竟基於意圖營利而交付之犯意，於民國（下同）九十一年一月三十日晚間，在台
    中市○○區○○路與永新巷口擺設攤位，以每片不詳之價格，出售予不特定之第
    三人以牟利，於同日零時十分許，為警在上開地點當場查獲其出售盜版影音光碟
    予不知名之顧客，並扣得侵害如附表所示告訴人著作權之盜版影音ＶＣＤ光碟六
    十七片。
二、案經如附表所示之公司訴由台中市警察局移送臺灣台中地方法院檢察署偵查起訴
    。
    理  由
一、訊據被告甲○○矢口否認有何販賣盜版影音光碟片之犯行，辯稱：伊只是剛好站
    在警方查獲之販賣盜版光碟攤位旁之飾品攤位邊挑選要送給三月多生日之小伊一
    歲的女友林秋蘭之首飾，結果就莫名其妙地被警員張信郎從賣首飾的攤位推到賣
    光碟的攤位前，伊並沒有販賣盜版影音光碟云云。惟查：被告確實於前開時、地
    有販賣盜版影音光碟之犯行等情，業據證人即當場查獲被告之台中市警察局少年
    警察隊偵查員張信郎於偵查時證稱：「我到文華路捉盜版，我站在距離被告十公
    尺的地方看被告販賣光碟給客人，並向隔壁賣魯味之攤位借塑膠袋裝給客人，並
    將向客人收的錢裝到皮包內，我在旁邊看了約十分鐘，因為他之前係一直向客人
    兜售，我是等他與第一個客人完成交易時才採取行動，結果只抓到被告，客人跑
    掉了」等語，復於本院審理時二度到庭結證稱：「當天我們小組共四個人到那取
    締盜版光碟，因為我們常在那邊取締，怕被認出來，就站在滿外面的，我觀察了
    被告約十幾分鐘，看他跟客戶兜售，直到要交易時我才上前取締，但客人跑掉了
    。‧‧‧‧‧‧。我非常確定就是在場的被告，因為我觀察他有十分鐘之久，就
    連中間光碟的封口有破損，他跟別人界膠帶去貼等節，我都看得很清楚，他當時
    有害幾個坐在機車上的青少年聊天，但那些少年並沒有買賣的行為，我們就沒有
    取締。我之前約十一點半就到那了。」、「被告是站在攤子前面，我並沒有推他
    ，他自始至終就是站在他自己攤位前，當天被告還帶著一個深色圍巾，很容易指
    認，我還記得他當時沒有塑膠袋裝給客人的二片光碟，還跟隔壁賣魯味的攤子要
    塑膠袋。」（參閱本院九十一年三月二十七日之審判筆錄）等語以及「（問：當
    天是否有在路口先觀察？）是，我觀察了約時多分鐘，我百分之百確定就是被告
    在賣。我記得當天還有人因外裝塑膠殼破了拿片來跟他換片子，我記得他還借了
    膠帶來黏塑膠殼。之前沒有人買，我一直看到有人買我才上前抓他，這個攤位前
    雖然只有他一個人，但後面有擺設了幾台機車，上面坐了二個少年，我有看到被
    告與那二個少年有交談過，我過去抓時，那二個少年就跑了，他在往警局的車上
    還一直打電話給人說他被抓了，還說『好、好、我知道了』。他在到派出所的路
    上，一直沒有跟我否認東西是他的，直到警局才說東西不是他在賣的。」、「我
    當場抓他的時候，他只說了一句：『我只是站在這裡而已』，但上車後被告就一
    直打電話，也沒有跟我再否認。」、「他是站在攤位正前方，我確實沒有推他，
    我只有看到他與買光碟的客人交談，除此之外，並沒有與其他人交談。」（參閱
    本院九十一年六月十七日之審判筆錄）等語，證人已明確指述被告確實有販賣遭
    查獲之盜版光碟之情事，衡之證人係依法執行職務之警員，與被告並無夙隙，實
    無誣陷被告之理。再查，證人倪啟祥雖到庭證稱：被告有一天來買東西，被一個
    長得像流氓的人給抓走，我不知道是何原因，當天被告在我攤位前看了約五、六
    分鐘，他說要買給他的女朋友等語，惟本院依職權調查被告所稱之「女朋友林秋
    蘭」，全國僅有一名女子林秋蘭小被告一歲，有法務部戶役政連結作業系統一份
    在卷可稽，惟該女子之生日並非被告遭查獲之一月底，與被告所述之三月多生日
    的女友生日亦不相同，如被告果真要買首飾送給即將過生日之女友，豈有不知女
    友之生日尚未到（被告稱林秋蘭應是三月多出生）而提前在一月底即購買生日禮
    物，此顯有違一般常情；證人倪啟祥雖為前揭證述內容，惟證人倪啟祥亦表示被
    告於事後有找過他，難認其與被告之間無串證之嫌，綜認證人倪啟祥所述非虛，
    惟證人倪啟祥亦表示當天夜市內人很多，並不清楚被告在向其買東西之前，是否
    有在別的地方出現等語，則由該證人之證詞尚無法排除被告在購買首飾之前是否
    曾在該夜市之其他攤位前出現，故證人倪啟祥之證詞並無解於本院所形成之被告
    犯行存在之心證，被告所辯當天只是在夜市買首飾云云，殊無可採。綜上所述，
    本件被告確實於右揭、時地販賣盜版影音光碟之犯行，事證明確，洵堪認定。
二、核被告甲○○所為，係犯著作權法第九十三條第三款、第八十七條第二款之明知
    為侵害著作權之物意圖營利而交付罪。爰審酌被告犯罪之動機、目的、手段、其
    品性及智識程度、犯罪所生之危害及其犯後並未曾坦承犯行，猶矯飾卸責等一切
    情狀，量處如主文所示之刑，並諭知易科罰金之折算標準。末查，被告前未曾受
    有期徒刑以上刑之宣告，有臺灣台中地方法院檢察署刑案資料查註紀錄表一份附
    卷可稽，其因一時失慮，偶罹刑典，經此刑之宣告，應知警惕而信無再犯之虞，
    本院認以暫不執行其刑為適當，併予宣告緩刑三年，用勵自新。扣案如附表所示
    之盜版影音ＶＣＤ光碟六十七片係被告所有用供犯罪所用之物而當場為警查獲之
    物品，被告雖辯稱該等光碟片非伊所有，惟其確實有前揭犯行，已如前述，則當
    場扣獲知光碟片六十七片自係被告所有供犯罪所用之物無誤，爰依刑法第三十八
    條第一項第二款之規定宣告沒收。
據上論斷，應依刑事訴訟法第二百九十九條第一項前段，著作權法第八十七條第二款
、第九十三條第三款，刑法第十一條、第四十一條第一項前段、第七十四條第一款、
第三十八條第一項第二款，罰金罰鍰提高標準條例第二條，判決如主文。
中      華      民      國      九十一      年      七     月    一     日
                            臺灣台中地方法院刑事第七庭
                                        法  官
右正本證明與原本無異。
如不服本判決，應於送達後十日內向本院提出上訴狀 （須附繕本） ，上訴於台灣高等
法院台中分院。
                                        書記官
中      華      民      國      九十一      年      七     月    一     日
附錄論罪科刑法條
著作權法第八十七條第二款
有下列情形之一者，除本法另有規定外，視為侵害著作權或製版權：
二、明知為侵害著作權或製版權之物而散布或意圖散步而陳列或持有或意圖營利而交
付者。
著作權法第九十三條第三款
有下列情形之一者，處二年以下有期徒刑，得併科新台幣十萬元以下罰金。
三、以第八十七條各款方法之一侵害他人之著作權者。
